【裁判字號】    90,易,2130
【裁判日期】    901127
【裁判案由】    妨害自由
【裁判全文】
臺灣臺南地方法院刑事判決                          九十年度易字第二一三號
    公  訴  人  臺灣台南地方法院檢察署檢察官
    被      告  丁○○
                乙○○
                丙○○
                戊○○
右列被告因妨害自由案件，經檢察官提起公訴（九十年度偵字第八八七七號），本院
判決如左：
    主  文
丁○○、乙○○共同剝奪人之行動自由，累犯，各處有期徒刑陸月，如易科罰金，均
以佰元折算壹日。
丙○○、戊○○共同剝奪人之行動自由，各處有期徒刑肆月，如易科罰金，均以佰
元折算壹日。丙○○緩刑年。
    事  實
一、丁○○於民國八十二年三月間，因肅清煙毒條例等案件，經本院判處有期徒刑四
    年，同年七月經台灣高等法院台南分院駁回上訴確定，甫於八十五年十月二十六
    日假釋期滿執行完畢；乙○○於七十六年及八十年間，因贓物及搶奪案件，分別
    經本院判處有期徒刑五月及六年確定，甫於八十七年二月一日假釋期滿執行完畢
    ，均不知悔改，緣丁○○與甲○○有債務糾紛，丁○○、乙○○、丙○○與戊○○竟基於犯意聯絡，於九十年八月二日十九時五十分許，由戊○○駕車搭載其餘
    三人，前往台南縣仁德鄉○○路六六九號某麵攤前，戊○○入內向甲○○稱丁○○有事相談，甲○○走出店門口後，乙○○與丙○○兩人即分兩側挾持甲○○上
    車，戊○○隨即將車開至台南歸仁鄉○○○街七號丁○○住處而剝奪甲○○之行
    動自由，嗣於同日二十時四十五分許，經警據報有人遭挾持後，始在台南歸仁鄉
    ○○○街七號當場查獲。
二、案經甲○○訴由台南縣警察局歸仁分局報請台灣台南地方法院檢察署檢察官偵查
    起訴。
    理  由
一、訊據被告四人雖均坦承於上揭時、地至麵攤載告訴人至被告丁○○住處商討債務
    事宜，惟均矢口否認有妨害自由犯行。均辯稱：是告訴人自己上車的云云。經查
    ：右揭事實業據告訴人甲○○於偵、審中指訴甚詳，被告四人曾在上開麵攤與告
    訴人交談後，告訴人始走出店外等情，亦經該麵攤負責人陳順安於警訊中證述屬
    實，告訴人與被告丁○○既有債務糾紛，大可在上開麵攤商討解決事宜，何必大
    費周章，由被告四人開車載告訴人至被告丁○○住處商討解決事宜，且被告乙○○、丙○○、戊○○與告訴人並無宿怨，告訴人應無設詞誣攀之理，被告空口否
    認犯行，顯係卸責之詞，不足採信，彼等犯行，均堪以認定。
二、核被告等所為，均係犯刑法第三百零二條第一項之罪。被告四人有犯意聯絡及行
    為分擔，均為共同正犯。又被告丁○○於八十二年三月間，因肅清煙毒條例等案
    件，經法院判處有期徒刑四年確定，甫於八十五年十月二十六日假釋期滿執行完
    畢；被告乙○○於七十六年及八十年間，因贓物及搶奪案件，分別經法院判處有
    期徒刑五月及六年確定，甫於八十七年二月一日假釋期滿執行完畢，此有台灣高
    等法院被告全國前案紀錄表在卷可按，渠二人前受有期徒之執行完畢，五年內又
    犯本件之罪為累犯，均依法加重其刑。爰審酌被告之品性，及其犯罪之動機、目
    的、手段、所生危害、所得利益、智識程度、犯罪後態度等一切情狀，分別處如
    主文所示之刑，並諭知易科罰金之折算標準，以資懲儆。被告丙○○前未曾受有
    期徒刑以上刑之宣告，有台灣高等法院被告全國前案紀錄表在卷可憑，經此教訓
    後，應知所警惕，信無再犯之虞，本院因認所宣告之刑以暫不執行為適當，併諭
    知緩刑三年，以勵自新。
三、據上論斷，應依刑事訴訟法第二百九十九條第一項前段，刑法第二十八條、第三
    百零二條第一項、第四十一條第一條前段、第七十四條第一款，罰金罰鍰提高標
    準條例第一條前段、第二條，判決如主文。
中    華    民    國      九十      年      十一      月      廿七      日
                                  臺灣臺南地方法院刑事第二庭
                                          法  官  王立村
右正本證明與原本無異。
如不服本判決，應於送達後十日內，向本院提出上訴狀。
                                          書記官  楊尚穎
中    華    民    國      九十      年      十一      月      廿七      日
附錄本案論罪科刑法條全文：
刑法第三百零二條第一項：
私行拘禁或以其他非法方法，剝奪人之行動自由者，處五年以下有期徒刑、拘役或三
百元以下罰金。


司法院資訊處製作；財團法人民間司法改革基金會備份。
